臺灣新竹地方法院刑事裁定
111年度聲字第766號
聲  請  人  臺灣新竹地方檢察署檢察官
受  刑  人  張皓閔


上列聲請人因受刑人數罪併罰有二裁判以上，聲請定其應執行之
刑（111年度執聲字第543號），本院裁定如下：
    主  文
張皓閔犯如附表所示之罪，得易科罰金部分，應執行有期徒刑伍
月，如易科罰金，以新臺幣壹仟元折算壹日；不得易科罰金但得
易服社會勞動部分，應執行有期徒刑陸月，併科罰金新臺幣貳萬
伍仟元，罰金如易服勞役，以新臺幣壹仟元折算壹日。
    理  由
一、聲請意旨略以：受刑人張皓閔因違反洗錢防制法及犯詐欺取
    財等案件，先後經判決確定如附表（聲請書附表錯漏部分，
    業經更正及補充如本件附表所示），應依刑法第53條及第51
    條第5款、第7款，定其應執行之刑，爰依刑事訴訟法第477
    條第1項規定聲請裁定等語。
二、按裁判確定前犯數罪者，併合處罰之；數罪併罰，有二裁判
    以上者，依刑法第51條之規定，定其應執行之刑；又數罪併
    罰，分別宣告其罪之刑，宣告多數有期徒刑者，於各刑中之
    最長期以上，各刑合併之刑期以下，定其刑期；宣告多數罰
    金者，於各刑中之最多額以上，各刑合併之金額以下，定其
    金額，刑法第50條第1項前段、第53條、第51條第5款、第7
    款分別定有明文。另法律上屬於自由裁量之事項，有其外部
    性界限及內部性界限，並非概無拘束，依據法律之具體規定
    ，法院應在其範圍選擇為適當之裁判者，為外部性界限；而
    法院為裁判時，應考量法律之目的及法律秩序之理念所在者
    ，為內部性界限。法院為裁判時，二者均不得有所踰越，在
    數罪併罰，有二裁判以上，定其應執行之刑時，固屬於法院
    自由裁量之事項，然仍應受前揭外部性界限及內部性界限之
    拘束（最高法院94年度台非字第233號判決意旨參照）。而
    上開更定之應執行刑，不應比前定之應執行刑加計其他裁判
    所處刑期後為重，否則即與法律秩序理念及法律目的之內部
    界限有違，難認適法（最高法院93年度台非字第192號裁定
    意旨參照）。
三、次按，裁判確定前犯數罪併罰案件，有二以上裁判，依刑法
    第51條第5款至第7款定應執行刑，最後事實審法院應據檢察
    官聲請，裁定應執行刑，不能因數罪中部分罪刑已經執行完
    畢而認檢察官之聲請不合法，予以駁回（最高法院47年台抗
    字第2號判例意旨可資參照）。又數罪併罰之數刑罰縱有部
    分已執行完畢，乃由檢察官換發執行指揮書執行應執行刑時
    ，其前已執行之有期徒刑部分應予扣除，核屬將來執行時扣
    除之問題。　　
四、經查，受刑人張皓閔因違反洗錢防制法及犯詐欺取財等案件
    ，經臺灣高等法院及本院先後判處如附表各編號所示之刑，
    均經確定在案，有各該判決書及臺灣高等法院被告前案紀錄
    表在卷可考。其中附表編號1、4所示之罪刑係不得易科罰金
    但得易服社會勞動之刑，附表編號2、3、5所示之罪刑係得
    易科罰金之刑，經受刑人請求檢察官就上開不得易科罰金但
    得易服社會勞動之罪刑與得易科罰金之罪刑，分別向本院聲
    請定其應執行之刑，有臺灣新竹地方檢察署受刑人定執行刑
    或易科罰金意願回覆表在卷可稽（見本院卷第11頁），是本
    件自得依檢察官之聲請就不得易科罰金但得易服社會勞動之
    罪刑部分與得易科罰金之罪刑部分，各別定其應執行刑。另
    本院審核受刑人所犯如附表編號4所示之罪，係於附表編號1
    所示判決確定日前為之；如附表編號3、5所示之罪，係於附
    表編號2所示判決確定日前為之，核與首揭規定尚無不合，
    並審酌附表編號1、4所示各有期徒刑中之最長期（有期徒刑
    4月）、各罰金刑之最高額（罰金新臺幣2萬元）、及如附表
    編號1、4所示有期徒刑（有期徒刑4月、3月）之總和（計算
    式：4月＋3月=7月）、罰金刑（罰金新臺幣2萬元、1萬元）
    之總和（計算式：2萬＋1萬=3萬）；附表編號2、3、5所示各
    刑中之最長期（有期徒刑3月）、如附表編號2、3所示之2罪
    部分曾定應執行刑有期徒刑3月，加計如附表編號5所示罪刑
    （有期徒刑3月）之總和（計算式：3月＋3月=6月），暨各罪
    之法律目的、受刑人違反之嚴重性及貫徹刑法量刑公平正義
    理念之內部限制等，爰定其應執行之刑如主文所示。
五、依刑事訴訟法第477條第1項，刑法第53條、第51條第5款、
    第7款、第41條第1項前段，裁定如主文。
中　　華　　民　　國　　111 　年　　7 　　月　　29　　日
                  刑事第六庭    法　官　黃美盈
以上正本證明與原本無異。　　　　　　　　　
如不服本裁定，應於裁定送達後5日內向本院提出抗告狀。
中　　華　　民　　國　　111 　年　　8 　　月　　2 　　日
　　　　　　　　　              書記官　曾柏方
附 表：
編號  1 2 3 罪名  洗錢防制法 詐欺 詐欺 宣告刑  有期徒刑4月 併科罰金新臺幣2萬元 有期徒刑2月 有期徒刑2月 犯罪日期  109年6月17日至 109年6月18日 109年6月17日 109年6月17日 偵查(自訴)機關年度及案號  新竹地檢109年度偵字第12938號等 新竹地檢109年度偵字第12938號等 新竹地檢109年度偵字第12938號等 最後 事實審 法院 臺灣高院 臺灣高院 臺灣高院  案號 110年度上訴字 第2548號 110年度上訴字 第2548號 110年度上訴字 第2548號  判決日期 110年11月16日 110年11月16日 110年11月16日 確定 判決 法院 臺灣高院 臺灣高院 臺灣高院  案號 110年度上訴字 第2548號 110年度上訴字 第2548號 110年度上訴字 第2548號  判決 確定日期 110年12月21日 110年12月21日 110年12月21日 是否為得易科 罰金之案件  否，但得易服社會勞動 是 是 備註  新竹地檢111年度執字第185號 (罰金部分完納) 新竹地檢111年度執字第186號 (編號2至3，業經臺灣高院110年度上訴字第2548號判決定應執行有期徒刑3月，111.2.15易科罰金執畢)  

編號  4 5 以下空白 罪名  洗錢防制法 詐欺  宣告刑  有期徒刑3月 併科罰金新臺幣1萬元 有期徒刑3月  犯罪日期  109年6月17日至 109年6月18日 109年6月17日  偵查(自訴)機關年度及案號  新竹地檢110年度偵字第2472號等 新竹地檢110年度偵字第2472號等  最後 事實審 法院 新竹地院 新竹地院   案號 110年度金訴字 第265號 110年度金訴字 第265號   判決日期 111年5月10日 111年5月10日  確定 判決 法院 新竹地院 新竹地院   案號 110年度金訴字 第265號 110年度金訴字 第265號   判決 確定日期 111年6月6日 111年6月6日  是否為得易科 罰金之案件  否，但得易服社會勞動 是  備註  新竹地檢111年度執字第2412號 新竹地檢111年度執字第2413號